【裁判字號】    88,上訴,3876
【裁判日期】    890121
【裁判案由】    毒品危害防制條例
【裁判全文】
臺灣高等法院刑事判決                         八十八年度上訴字第三八七六號
    上  訴  人
    即  被  告  乙 ○ ○
右列上訴人因違反毒品危害防制條例案件，不服台灣板橋地方法院八十八年度訴字第
一一二０號，中華民國八十八年九月二十日第一審判決（起訴案號：台灣板橋地方法
院檢察署八十八年度偵字第一二七六五號）提起上訴，本院判決如左：
    主    文
上訴駁回。
    事    實
一、乙○○曾於民國（下同）八十三年間，因竊盜案件，經原審法院判處罰金二千元
    ，於八十四年二月八日執行完畢；又於八十四年間，因違反麻醉藥品管理條案件
    ，經原審法院判處有期徒刑六月，緩刑三年確定，緩刑期內仍不知悔改，復明知
    安非他命業經毒品危害防制條例列為第二級毒品防制，不得製造、運輸、販賣、
    轉讓、施用或持有，竟於八十八年四月間某日與甲○○共謀，由甲○○先行代其
    墊付新台幣（下同）一千元（共計二千元），由乙○○出面至台北縣板橋市實踐
    某超商，向綽號「小亮」之不詳姓名成年男子購買安非他命乙包，持回共同施用
    ，嗣因乙○○積欠該一千元債務未償，甲○○復向其索討安非他命施用，乙○○
    乃以其向綽號「小亮」者所購買價值一千元之安非他命乙包，於八十八年五月十
    二日，在臺北縣板橋市○○○路「SUNDAY泡沬紅茶店」內，將該包安非他命交付
    甲○○，供為抵償其所積欠一千元債務之用，未營利而轉讓第二級毒品安非他命
    予甲○○施用。嗣於同年五月十八日晚上九時許，為警在臺北縣土城市○○路、
    中央路口查獲，並扣得其所有另向綽號「小亮」者所購買之安非他命一包（毛重
    約０．七五公克，淨重約０．五五公克，驗餘淨重為０．四七公克，包裝重為０
    ．三公克）。
二、案經臺北縣警察局海山分局報請臺灣板橋地方法院檢察署檢察官偵查起訴。
    理    由
一、右揭事實，迭據上訴人即被告乙○○於偵查中及原審審理中坦承不諱（見偵查卷
    第二十三頁反面、第三十六頁反面，原審卷第二十五頁），核與證人甲○○於警
    訊及偵、審中證述情節相符（見偵查卷第九頁、第二十四頁、原審卷第二十五頁
    、本院卷第三十頁），且被告乙○○所有為警查扣之白色結晶一包，經送請法務
    部調查局以氣相層析質譜儀分析法及化學分析法檢驗結果，亦發覺係甲基安非他
    命無訛，毛重約０、七五公克，淨重約０．五五公克，驗餘淨重為０．四七公克
    ，包裝重為０．三公克，有該局八十八年八月十九日（八八）陸字第００三七七
    九號檢驗通知書乙紙在卷可憑，足徵被告乙○○確有轉讓第二級毒品安非他命供
    甲○○施用無訛，至被告乙○○於警訊中否認其有轉讓第二級毒品安非他命予甲
    ○○云云，與其於偵查中及原審所供不符，亦與証人甲○○所陳相左，無非卸責
    圖免之詞，委不足採，被告所犯罪證明確，其犯行洵堪認定。
二、查安非他命業經毒品危害防制條例列為第二級毒品防制，依法不得非法製造、運
    輸、販賣、轉讓、施用或持有，被告乙○○違反此項規定，以原價轉讓第二級毒
    品安非他命乙包予甲○○施用所為，係犯同條例第八條第二項之轉讓第二級毒品
    罪。被告持有安非他命之低度行為，為轉讓之高度行為所吸收，不另論罪。
三、原審以被告所犯罪証明確，援引毒品危害防制條例第八條第二項、第十八條第一
    項前段，審酌被告之品行、智識程度、犯罪之動機、非法轉讓安非他命之次數僅
    一次，所為對他人身心之戕害與對社會治安可能之危害程度、前已於八十四年十
    二月間因違反麻醉藥品管理條案件，經原審法院判處有期徒刑六月，緩刑三年，
    有臺灣高等法院檢察署刑案紀錄簡覆表可稽，於緩刑期內仍不知悔改，復為本件
    犯行，及其犯罪後坦承犯行等一切情狀，量處被告乙○○有期徒刑七月，復認扣
    案之第二級毒品安非他命一包（驗餘淨重０．四七公克，包裝重０．三公克），
    係查獲之毒品，屬同條例所定之違禁物，且經檢察官聲請宣告沒收銷燬，而依同
    條例第十八條第一項前段規定，不問屬於犯人與否，予以宣告沒收銷燬，認事用
    法允無違誤，量刑妥適，被告上訴意旨空言否認犯罪，徒陳詞指摘原判決失當，
    要無理由，應駁回其上訴。
四、被告經合法傳喚無正當理由故不到庭，爰不待其陳述逕行判決。
五、據上論斷，應依刑事訴訟法第三百六十八條、第三百七十一條，判決如主文。
本案經檢察官蔡薰慧到庭執行職務。
中     華     民     國    八十九   年       一       月     二十一     日
                             臺灣高等法院刑事第十六庭
                                 審判長法  官  許  增  男
                                       法  官  蔡  彩  貞
                                       法  官  黃  鴻  昌
右正本證明與原本無異。
如不服本判決應於收受送達後十日內向本院提出上訴書狀，其未敘述上訴之理由者並
得於提起上訴後十日內向本院補提理由書（均須按他造當事人之人數附繕本）。
                                       書記官  黃  千  鶴
中     華     民     國    八十九   年       一       月     二十五     日
附錄：本案論罪科刑法條全文
毒品危害防制條例第八條第二項：
轉讓第二級毒品者，處六月以上五年以下有期徒刑，得併科新台幣七十萬元以下罰金
。
毒品危害防制條例第十八條第一項前段
查獲之毒品及專供製造或施用毒品之器具，不問屬於犯人與否，均沒收銷燬之。但合
於醫藥或研究之用者，得不予銷燬。


司法院資訊處製作；財團法人民間司法改革基金會備份。
